臺灣彰化地方法院刑事判決　　　　　　　100年度易字第360號
公　訴　人　臺灣彰化地方法院檢察署檢察官
被　　　告　林挺吉
上列被告因竊盜案件，經檢察官提起公訴（100 年度偵字第1726
號），本院判決如下：
    主  文
林挺吉攜帶兇器竊盜，累犯，處有期徒刑捌月。扣案之破壞剪壹
支及紅色鐵管貳支均沒收。
    事  實
一、林挺吉前於民國95年間，因違反毒品危害防制條例案件，經
    本院以96年度訴字第251 號判決判處有期徒刑1 年確定（第
    一案），再於翌年，因同上案件，經本院以96年度訴字第15
    94號判決判處有期徒刑1 年確定（第二案），並於同年間，
    因施用第二級毒品案件，經本院以96年度易字第1623號判決
    判處有期徒刑6 月，如易科罰金，以新臺幣（下同）1 千元
    折算1 日確定，上開第二、三案經本院以97年度聲字第448
    號裁定定應執行有期徒刑1 年4 月確定，於98年7 月1 日縮
    短刑期假釋出監，甫於98年9 月27日縮刑期滿假釋未經撤銷
    而視為執行完畢。詎其仍不知悔改，竟意圖為自己不法之所
    有，於99年9 月29日下午4 時至5 時許，先偕同不知情之女
    友陳麗菊前往林鴻凌位於彰化縣和美鎮○○路125 巷1 號之
    處所（惟現無人居住）查探環境，隨即於同日晚間8 時許，
    獨自一人攜帶其所有、客觀上足供兇器使用之破壞剪1 支及
    紅色鐵管2 支，前往林鴻凌上開處所庭院，以先將上開鐵管
    分別套住破壞剪握把，防止觸電，再持破壞剪剪斷電纜線之
    方式，竊取臺灣電力股份有限公司（下稱台電公司）裝設在
    林鴻凌上開處所前電表上之28Cu8m /㎡電纜線11公尺，得手
    後，於翌日上午9 時許，販售與流動資源回收業者，得款5
    百元。嗣林鴻凌於99年9 月30日下午1 時40分許，返回上開
    處所查看時發現，遂報警而循線查獲，並在林挺吉位於彰化
    縣和美鎮○○路128 巷8 號之住處，扣得上開破壞剪1 支及
    紅色鐵管2 支。
二、案經彰化縣警察局和美分局報告臺灣彰化地方法院檢察署檢
    察官偵查起訴。
    理  由
一、本件被告林挺吉所犯係死刑、無期徒刑、最輕本刑為3 年以
    上有期徒刑以外之罪，其於審理中就被訴事實為有罪之陳述
    ，經告知被告簡式審判程序之旨，並聽取公訴人及被告之意
    見後，本院認為適宜而改以簡式審判程序審理，合先敘明。
二、上揭犯罪事實，業據被告林挺吉迭於警詢、偵訊及本院審理
    時均坦承不諱，核與證人即台電公司人員蔡星土、林鴻凌、
    陳麗菊、被告之父林國勝等人於警詢中證述之情節相符，且
    有搜索扣押筆錄、扣押物品目錄表、電力線路失竊現場調查
    報告表各1 份、現場照片7 張及扣案物照片2 張在卷可稽，
    復有扣案之破壞剪1 支及紅色鐵管2 支可資佐證。足見被告
    之自白與事實相符，本件事證明確，被告上開竊盜犯行，均
    堪認定。
三、按刑法第321 條業經總統於100 年1 月26日，以華總一義字
    第10000015561 號令修正公布，於同年月28日生效施行，修
    正為：「犯竊盜罪而有下列情形之一者，處6 月以上、5 年
    以下有期徒刑，得併科新臺幣10萬元以下罰金：一、侵入住
    宅或有人居住之建築物、船艦或隱匿其內而犯之者。二、毀
    越門扇、牆垣或其他安全設備而犯之者。三、攜帶兇器而犯
    之者。四、結夥三人以上而犯之者。五、乘火災、水災或其
    他災害之際而犯之者。六、在車站或埠頭而犯之者。前項之
    未遂犯罰之。」，修正前則規定：「犯竊盜罪而有左列情形
    之一者，處6 月以上、5 年以下有期徒刑：一、於夜間侵入
    住宅或有人居住之建築物、船艦或隱匿其內而犯之者。二、
    毀越門扇、牆垣或其他安全設備而犯之者。三、攜帶兇器而
    犯之者。四、結夥三人以上而犯之者。五、乘火災、水災或
    其他災害之際而犯之者。六、在車站、埠頭、航空站或其他
    供水、陸、空公眾運輸之舟、車、航空機內而犯之者。前項
    之未遂犯罰之。」，是本次修正除於法定本刑增訂「得併科
    新臺幣10萬元以下罰金」外，就刑法第321 條第1 項第1 款
    之構成要件刪除「於夜間」之限制，就第6 款的部分，則增
    列「航空站、其他供水、陸、空公眾運輸之舟、車、航空機
    內」之規定；經比較新舊法，修正後之規定因法定刑之加重
    ，自以舊法較有利於行為人，至於第1 款、第6 款之適用上
    ，因第1 款之罪已無日間或夜間之區分，有如增列日間侵入
    住宅之加重條件，第6 款則擴及航空站、其他供水、陸、空
    公眾運輸之舟、車、航空機內，均有擴大各該款加重竊盜之
    適用範圍，故亦以修正前之規定為有利於被告，自應適用修
    正前刑法第321 條之規定論處，合先敘明。
四、按攜帶兇器竊盜，祇須行竊時攜帶具有危險性之兇器為已足
    ，並不以攜帶之初有行兇之意圖為必要，此所謂兇器，其種
    類並無限制，凡客觀上足對人之生命、身體、安全構成威脅
    ，具有危險性之兇器均屬之，且祇須行竊時攜帶此種具有危
    險性之兇器為已足，並不以攜帶之初有行兇之意圖為必要（
    最高法院79年臺上字第5253號判例可資參照）。查被告用以
    犯本件竊盜犯行所使用之破壞剪1 支，為通體鋼質，質地堅
    硬，入手沈重，而紅色鐵管2 支，均為空心鐵管，質地堅硬
    ，外表均包裹紅色膠帶及黃色塑膠套，業經臺灣彰化地方法
    院檢察署檢察官勘驗屬實，並製有勘驗筆錄1 份附卷可參，
    足見其質地堅硬，客觀上足對人之生命、身體、安全造成危
    險，均為可供兇器使用之物無訛。故核被告所為，係犯修正
    前刑法第321 條第1 項第3 款之攜帶兇器竊盜罪。查被告前
    於95年間，因違反毒品危害防制條例案件，經本院以96年度
    訴字第251 號判決判處有期徒刑1 年確定（第一案），再於
    翌年，因同上案件，經本院以96年度訴字第1594號判決判處
    有期徒刑1 年確定（第二案），並於同年間，因施用第二級
    毒品案件，經本院以96年度易字第1623號判決判處有期徒刑
    6 月，如易科罰金，以1 千元折算1 日確定，上開第二、三
    案經本院以97年度聲字第44 8號裁定定應執行有期徒刑1 年
    4 月確定，於98年7 月1 日縮短刑期假釋出監，甫於98 年9
    月27日縮刑期滿假釋未經撤銷而視為執行完畢等情，有卷附
    之臺灣高等法院被告前案紀錄表及刑案查註紀錄表各1 份可
    按，其受有期徒刑之執行完畢，5 年以內再犯本件有期徒刑
    以上之罪，為累犯，應依刑法第47條第1 項之規定，加重其
    刑。爰審酌被告有多次竊盜、贓物、毒品前科，且甫於98年
    9 月27日因違反毒品危害防制條例假釋期滿未經撤銷而執行
    完畢，竟於99年再犯多起毒品、竊盜案件，又於9 月底再犯
    本案，足見其並無惓悔之心，且其並無法治之觀念，本應從
    重量刑，惟本院念其於犯後坦承犯行，態度尚佳，暨審酌被
    告犯罪之動機、智識程度、犯罪手段、竊取物品之價值、所
    生危害等一切情狀，量處如主文所示之刑。查扣案之破壞剪
    1 支及紅色鐵管2 支，為被告所有，且為其作為本件竊盜犯
    行所用之物，業據其於本院審理時自承在卷，爰均依刑法第
    38條第1 項第2 款之規定宣告沒收。
據上論斷，應依刑事訴訟法第299 條第1 項前段、第273 條之1
第1 項，修正前刑法第321 條第1 項第3 款，刑法第2 條第1 項
前段、第47條第1 項、第38條第1 項第2 款，刑法施行法第1 條
之1 判決如主文。
本案經檢察官楊聰輝到庭執行職務。
中    華    民    國   100    年    4     月    6     日
                     刑事第九庭     法    官  黃齡玉
以上正本證明與原本無異。
如不服本判決應於收受判決後10日內向本院提出上訴書狀，並應
敘述具體理由；其未敘述上訴理由者，應於上訴期間屆滿後20日
內向本院補提理由書（均須按他造當事人之人數附繕本）「切勿
逕送上級法院」。
告訴人或被害人對於判決如有不服具備理由請求檢察官上訴者，
其上訴期間之計算係以檢察官收受判決正本之日期為準。
中    華    民    國   100    年    4     月    6     日
                                      書記官  李噯靜